臺灣臺北地方法院交通事件裁定　　　　　　　　　　九十三年度交聲字第五三二號
　　異議人即
　　受處分人　甲○○
右列異議人即受處分人因違反道路交通管理處罰條例事件，對於交通部公路總局臺北
區監理所板橋監理站中華民國九十三年六月四日所為之處分（原處分案號：板監違字
第裁四一—ＡＣＵ５２１５８０號），聲明異議，本院裁定如左：
    主  文
異議駁回。
    理  由
一、按汽車（含機器腳踏車）駕駛人，駕駛汽車（含機器腳踏車）有違反本條例之行
    為，經交通勤務警察或依法令執行交通稽查任務人員制止時，不聽制止或拒絕停
    車接受稽查而逃逸者，除按各該條規定處罰外，另處新臺幣（下同）三千元以上
    六千元以下罰鍰，並記違規點數一點，道路交通管理處罰條例第六十條第一項、
    第六十三條第一項第一款定有明文。
二、原處分意旨略以：異議人即受處分人（下稱異議人）甲○○於民國九十三年四月
    九日下午三時二十五分許，騎乘其所有、車牌號碼ＦＣＹ—７８３號重型機車，
    沿臺北市○○○路行駛，行經臺北市政府警察局中山分局建國派出所（即臺北市
    ○○○路三段一三五號前）時，使用手持式行動電話進行通話，而為正在該處前
    人行道上執行交通稽查勤務之臺北市政府警察局中山分局建國派出所員警甲○○
    發覺，以異議人有違反道路交通管理處罰條例第三十一條之一第二項之行為，而
    以手勢、哨聲示意異議人停車接受稽查，詎異議人仍駕車逃逸，因認異議人有違
    反道路交通管理處罰條例第六十條第一項之違規行為，逕行製單舉發，異議人於
    收受前開舉發違反道路交通管理事件通知單後，於應到案日期（九十三年五月十
    五日）前，到案並陳述意見，經原處分機關函請舉發單位調查結果，仍認本件違
    規事實明確，於九十三年六月四日依道路交通管理處罰條例第六十條第一項、第
    六十三條第一項第一款規定裁處異議人罰鍰新臺幣三千元、並記違規點數一點，
    異議人於同日收受前開裁決書後，於九十三年六月十七日具狀聲明異議。
三、原處分機關雖以異議人係就該站板監違字第裁四一—ＡＣＵ５２１５７９號（舉
    發違規事實為機器腳踏車駕駛人於行駛道路時，使用手持式行動電話進行撥接者
    ）、第裁四一—ＡＣＵ５２１５８０號（即本件）等二個處分均聲明異議而移送
    於本院，然異議人業已陳明係針對違反道路交通管理處罰條例之行為拒絕停車接
    受稽查而逃逸此一違規行為所為之處分聲明異議，並未就機器腳踏車駕駛人於行
    駛道路時，使用手持式行動電話進行撥接此一違規行為之處分聲明異議，且亦不
    諱言確有於行駛道路時持用手持式行動電話進行通話等情，有本院九十三年七月
    八日訊問筆錄一紙在卷可稽，觀諸其聲明異議狀所載異議理由亦以：「因打行動
    電話被警查獲：：查異議人因沒有攔阻，哪有攔停不停。」等語，更堪確認，是
    異議人既未就原處分機關前開板監違字第裁四一—ＡＣＵ５２１５７９號裁決書
    聲明異議，本院自無就此為准駁之餘地，先此敘明。
四、訊據異議人固不諱言其職業為快遞人員，經常需要騎機車跑來跑去，可能因此而
    於九十三年四月九日下午三時二十五分許行經臺北市○○○路○段一三五號前，
    且伊因業務需要，會在行駛道路中接聽行動電話，然後叫對方等一下再停到路邊
    去繼續通話等情，惟矢口否認有違反道路交通管理處罰條例之行為後，拒絕停車
    接受稽查而逃逸此一違規行為，辯稱：伊沒有聽到警察吹哨或看到警察以手勢示
    意攔停稽查，既無攔停，即無拒絕停車接受稽查而逃逸之行為云云。然查：右揭
    事實，業據證人即舉發員警乙○○到庭證述屬實，且證人復明確證稱係見到異議
    人左手持行動電話、右手握住機車把手後繼續行駛，異議人所駕機車為黑色速克
    達型機車，車輛已經老舊，當天有做吹哨攔停的動作，異議人回頭看了一下，伊
    比手勢叫異議人過來，異議人仍然繼續駛離等情明確（同上訊問筆錄），異議人
    亦不諱言其所有車牌號碼ＦＣＹ—７８３號重型機車為山葉黑色速克達型機車，
    已經老舊等情（同上訊問筆錄），並據提出行照一紙（上載該車為八十五年八月
    出廠）為證，是堪認證人乙○○前開證述，自屬信而有徵。異議人空言否認上情
    ，自無足採。
五、綜上所述，異議人確有違反道路交通管理處罰條例之行為，拒絕停車接受稽查而
    逃逸此一違規行為，原處分機關因而依道路交通管理處罰條例第六十條第一項、
    第六十三條第一項第一款、違反道路交通管理事件統一裁罰標準表規定，裁處異
    議人罰鍰三千元，並記違規點數一點，核屬適當，異議人聲明異議，為無理由，
    應予駁回。
六、據上論斷，應依道路交通案件處理辦法第十九條，裁定如主文。
中　　　華　　　民　　　國　　九十三　　年　　　八　　　月　　三十一　　日
                                    臺灣臺北地方法院交通法庭
                                        法  官  張永宏
右正本證明與原本無異
如不服本裁定應於送達後五日內向本院提出抗告狀
                                        書記官  楊灥
中　　　華　　　民　　　國　　九十三　　年　　　八　　　月　　三十一　　日
